# 权益法核算的投资收益是否属于非经常性损益？

提问人：安好 时间：2015-11-11 18:53:05
请教陈版及各位：权益法核算的投资收益是否属于非经常性损益？谢谢

回答人：chenyiwei
权益法下按比例确认的在被投资方净利润所占份额中，理论上如果作为计算基数的被投资方净利润某个项目是非经常性损益的，则对应按比例确认的这部分投资收益也应当是非经常性的。但一般在实务操作中不做这样的区分。

提问人：kate1203 时间：2016-11-04 17:48:31
请问陈版，不做区分是视为非经常性损益还是视为经常性损益

回答人：chenyiwei
如果不做区分，就是将权益法核算的在被投资企业净利润中份额整体作为经常性损益。